臺灣臺南地方法院刑事判決　　　　　　100年度交易字第336號
公　訴　人　臺灣臺南地方法院檢察署檢察官
被　　　告　范清標
　　　　　　王秀靜
上列被告因過失致死案件，經檢察官提起公訴（100 年度調偵字
第1081號），本院依簡式審判程序審理，判決如下：
    主  文
范清標因過失致人於死，處有期徒刑伍月，如易科罰金，以新臺
幣壹仟元折算壹日，緩刑參年。
王秀靜因過失致人於死，處有期徒刑陸月，如易科罰金，以新臺
幣壹仟元折算壹日，緩刑參年。
    事  實
一、范清標於民國99年11月17日上午9 時許，駕駛車牌號碼TR－
    3797號自用小貨車在臺南市○○區○○路40巷17弄與臺南市
    ○○區○○路4 段679 巷2 弄間之交岔路口10公尺內停車時
    ，原應注意交岔路口10公尺內，不得停車；而依當時天候晴
    ，日間自然光線，道路乾燥無缺陷，亦無任何障礙物，視距
    良好，且依其智識、能力亦無不能注意之情事，竟疏於注意
    貿然於臺南市○○區○○路4 段679 巷2 弄、前開交岔路口
    10公尺內停車；另王秀靜於99年11月17日上午11時20分許，
    駕駛車牌號碼NIL －770 號普通重型機器腳踏車（下稱普通
    重型機車），沿臺南市○○區○○路40巷17弄，由南往北方
    向行駛，行經前開交岔路口右轉時，原應注意轉彎車應讓直
    行車先行；且應注意車前狀況，並隨時採取必要之安全措施
    ，以防範危險之發生；而依當時天候晴，日間自然光線，道
    路乾燥無缺陷，亦無任何障礙物，視距良好，且依其智識、
    能力亦無不能注意之情事，竟疏於注意貿然右轉；適有高瑞
    香駕駛車牌號碼730 －DVB 號普通重型機車，沿臺南市○○
    區○○路4 段679 巷2 弄，由西往東方向行駛，行至前開處
    所，視線為范清標停放之前開自用小貨車遮蔽，未能發現王
    秀靜駕駛之前開機車；王秀靜因疏未注意轉彎車應讓直行車
    先行，未於確認無直行車以後，再行右轉，且未注意車前狀
    況，並隨時採取必要之安全措施，致發現高瑞香駕駛之前開
    機車時，業已煞避不及，而與高瑞香駕駛之前開機車發生碰
    撞，使高瑞香因而人、車倒地，受有右側頭頸肩胸背腰臂腿
    部撞挫傷合併骨折等傷害，經送醫急救後，延至同年月25日
    上午9 時51分許，仍因顱內出血不治死亡。王秀靜於肇事後
    ，在未有偵查犯罪職務之機關或公務員發覺其為犯罪人前，
    即向處理本件車禍事故，尚不知肇事者為何人之臺南市警察
    局交通警察隊員警供承肇事犯罪，自首並接受裁判。
二、案經臺灣臺南地方法院檢察署檢察官據報相驗後自動檢舉偵
    查起訴。
    理  由
一、本件被告范清標、王秀靜所犯為死刑、無期徒刑、最輕本刑
    為3 年以上有期徒刑以外之罪，其等於準備程序進行中，就
    被訴事實為有罪之陳述，經本院告知簡式審判程序之旨，並
    聽取公訴人、被告范清標、王秀靜之意見後，依刑事訴訟法
    第273 條之1 第1 項規定，裁定進行簡式審判程序。又依同
    法第273 之2 之規定，本件簡式審判程序之證據調查，不受
    同法第159 條第1 項、第161 條之2 、第161 條之3 、第16
    3 條之1 及第164 條至第170 條規定之限制，合先敘明。
二、訊據被告范清標、王秀靜對於前開事實供認不諱，核與證人
    即被害人高瑞香之女池佳芳於警詢指訴之情節相符，並有交
    通事故現場勘驗圖、道路交通事故現場圖、道路交通事故調
    查報告表(一)、(二)、現場照片12幀、王秀靜所駕駛前開機車車
    損之照片8 幀、被害人所駕駛上開機車車損之照片8 幀在卷
    可按；而被害人因本件車禍事故，受有右側頭頸肩胸背腰臂
    腿部撞挫傷合併骨折等傷害，經送醫急救後，延至同年月25
    日上午9 時51分許，仍因顱內出血不治死亡之事實，業經臺
    灣臺南地方法院檢察署檢察官督同法醫師季麟慶相驗屬實，
    製有檢驗報告書、相驗屍體證明書各1 份附卷足稽，足認被
    告范清標、王秀靜前開出於任意性之自白，與事實相符，堪
    予採信。按交岔路口10公尺內，不得臨時停車；禁止臨時停
    車處所不得停車，道路交通安全規則第111 條第1 項第2 款
    、第112 條第1 項第1 款分別定有明文。準此，交岔路口10
    公尺內，不得停車。本件被告范清標既考領有普通小型車之
    駕駛執照，有駕駛執照影本1 份在卷可按，此應為被告范清
    標所應注意並能注意之義務。次按，汽車行駛至交岔路口，
    轉彎車應讓直行車先行；汽車行駛時，駕駛人應注意車前狀
    況，並隨時採取必要之安全措施，前開規則第102 條第1 項
    第7 款、第94條第3 項分別亦有明文；本件被告王秀靜既考
    領有普通重型機車之駕駛執照，有駕駛執照影本1 份附卷可
    佐，此亦為被告王秀靜所應注意並能注意之義務；又本件車
    禍事故發生當時，天候晴，日間自然光線，道路乾燥無缺陷
    ，並無任何障礙物，視距良好，有道路交通事故調查報告表
    (一)1 份在卷足據，依被告范清標、王秀靜之智識、能力等情
    ，亦無不能注意之情事，然被告范清標竟疏於注意貿然於前
    開處所停車，被告王秀靜亦疏於注意上情，貿然右轉，致撞
    及被害人駕駛之前揭機車，使被害人因而人、車倒地，受有
    右側頭頸肩胸背腰臂腿部撞挫傷合併骨折等傷害，經送醫急
    救後，延至同年月25日上午9 時51分許，仍因顱內出血不治
    死亡，已如前述，被告范清標、王秀靜就前開車禍事故之發
    生，均有過失，且被告范清標、王秀靜之過失犯行與被害人
    之死亡間，具有相當因果關係甚明。另前開車禍事故，經臺
    灣臺南地方法院檢察署檢察官送請臺南市政府交通局車輛行
    車事故鑑定委員會鑑定，亦認被告王秀靜駕駛普通重型機車
    ，轉彎車未讓直行車先行，為肇事主因；被告范清標駕駛自
    用貨車，於路口附近10公尺內違規停車，妨礙交通，為肇事
    次因，有臺南市政府交通局車輛行車事故鑑定委員會100 年
    5 月12日南市交鑑字第1000346140號函所附之鑑定意見書1
    份在卷可佐，至臺南市政府交通局車輛行車事故鑑定委員會
    疏未認定被告王秀靜未注意車前狀況，並隨時採取必要之安
    全措施，亦為肇事原因，尚有未洽，此部分本院不予參酌。
    綜上所陳，本件事證明確，被告犯行洵堪認定。
三、核被告范清標、王秀靜所為，均係犯刑法第276 條第1 項之
    過失致人於死罪。又被告王秀靜於肇事後，在未有偵查犯罪
    職務之機關或公務員發覺其為犯罪人前，即主動向處理本件
    車禍事故，尚不知肇事者為何人之臺南市警察局交通警察隊
    員警供承肇事犯罪，有臺南市○○○道路交通事故肇事人自
    首情形紀錄表1 份在卷可按，乃對於未經發覺之犯罪自首而
    接受裁判，符合自首之要件，且被告王秀靜已就本件車禍事
    故所生之民事損害賠償責任，與被害人家屬調解成立，有本
    院100 年度司南調字第181 號調解筆錄影本1 份在卷可按，
    足認被告王秀靜乃出於內心悔悟而自首，爰依刑法第62條前
    段之規定，減輕其刑。本院審酌被告范清標、王秀靜均無前
    科，有臺灣高等法院被告前案紀錄表1 份在卷可按，素行良
    好，並審酌被告范清標、王秀靜之過失情節及過失之輕重、
    本件車禍事故肇致被害人死亡而無法回復之結果，暨被告范
    清標、王秀靜於犯罪後坦承犯行，且已就本件車禍事故所生
    之民事損害賠償責任與被害人家屬調解成立，有調解筆錄影
    本1 份在卷可按，犯罪後態度良好等一切情狀，各量處如主
    文所示之刑，並諭知易科罰金之折算標準，以資懲儆。末查
    ，被告范清標、王秀靜未曾因故意犯罪受有期徒刑以上刑之
    宣告，有臺灣高等法院被告全國前案紀錄表1 份在卷可憑，
    其等因一時失慮致犯本罪，且已針對本件車禍事故所生之民
    事損害賠償責任，與被害人家屬調解成立，已如前述，本院
    認被告范清標、王秀靜經此起訴審判，當知所警惕，信無再
    犯之虞，所宣告之刑以暫不執行為適當，併均諭知緩刑3 年
    ，以勵自新。
據上論斷，應依刑事訴訟法第273 之1 、第299 條第1 項前段，
刑法第276 條第1 項、第41條第1 項前段、第62條前段、第74條
第1 項第1 款，刑法施行法第1 條之1 第1 項、第2 項前段，判
決如主文。
本案經檢察官羅瑞昌到庭執行職務。
中    華    民    國   100    年    10    月    25    日
                    刑事第十五庭  法  官  伍逸康
以上正本證明與原本無異。
如不服本判決應於收受本判決後10日內向本院提出上訴書狀，並
應敘述具體理由。如未敘述上訴理由者，應於上訴期間屆滿後20
日內向本院補提理由書狀（均須按他造當事人之人數附繕本）「
切勿逕送上級法院」。
                                  書記官  謝竣閎
中    華    民    國   100    年    10    月    26    日
附錄本案所犯法條全文
刑法第276 條第1 項
因過失致人於死者，處2年以下有期徒刑、拘役或2,000元以下罰
金。
附記事項：告訴人或被害人對於判決如有不服，請具備理由逕向
檢察官聲請檢察官提起上訴，其上訴期間之計算，係以檢察官收
受判決正本日期為準。